# 创投基金会计处理问题

提问人：weinnie 时间：2012-12-25 22:17:24
请教各位高手： 一家创投基金，主要投资高新技术中小型企业，一般 10 倍以上市盈率进入，基金运行期限 10 年，如果投资比例超过20%，派一个董事，是否需要用权益法？创投基金有什么特殊会计处理吗？例如在计算长期股权投资减值方面？谢谢！

回答人：chenyiwei
对于创投基金之类的投资性主体，基于其特殊的持有目的，在其对被投资企业可通过派驻董事等方式具有重大影响的情况下，可以选择采用权益法核算（作为一般意义上的长期股权投资），也可选择采用金融资产模式核算。在《讲解 2010 》中也有类似的规定（第三章第一节：长期股权投资准则不适用于......）。